【裁判字號】    89,訴,450
【裁判日期】    890526
【裁判案由】    毒品危害防制條例
【裁判全文】
臺灣桃園地方法院刑事判決                          八十九年度訴字第四五號
    公  訴  人  臺灣桃園地方法院檢察署檢察官
    被      告  甲○○
右列被告因毒品危害防制條例案件，經檢察官提起公訴（八十八年度毒偵字第一九八
０號、八十九年度毒偵字第五二三號），本院判決如左：
    主      文
甲○○連續施用第二級毒品，累犯，處有期徒刑拾月，扣案第二級毒品安非他命拾玖
包（毛重共拾陸點捌公克）又包（毛重共貳點陸公克）沒收銷燬之，吸食器壹組、
電子秤壹台、塑膠夾鍊袋陸拾個、銅製吸管壹支均沒收。
被訴施用第一級毒品部分無罪。
    事      實
一、甲○○曾因違反麻醉藥品管理條例案件，於民國八十七年五月十五日經本院判處
    有期徒刑六月，八十八年二月八日易科罰金執行完畢。再因違反毒品危害防制條
    例案件，經送觀察、勒戒後，認無繼續施用毒品之傾向，由臺灣桃園地方法院檢
    察署檢察官於八十七年九月八日以八十七年度偵緝字第二八四號不起訴處分確定
    。詎尚不知悔改，復基於概括犯意，自八十八年六月間某日起至八十九年一月十
    九日止，在桃園縣桃園市○○路二巷十三之一號住處，連續多次施用第二級毒品
    安非他命。其間首於八十八年十二月九日下午一時許，在桃園縣桃園市○○街五
    號二樓二０一室為警查獲，當場扣得安非他命十九包（毛重共十六‧八公克）及
    其所有供或備施用安非他命所用之吸食器一組、電子秤一台、塑膠夾鍊袋六十個
    。次於八十九年一月二十一日晚間十時三十分許，其駕駛ＡＤ－０七五六號自小
    客車途經桃園縣桃園市○○街二九二號前又為警查獲，並扣得安非他命三包（毛
    重共二‧六公克）及其所有供施用安非他命之銅製吸管一支。嗣經檢察官聲請本
    院以八十九年度毒聲字第一五二號裁定送觀察、勒戒後，認有繼續施用毒品傾向
    。
二、案經桃園縣警察局中壢分局、大園分局報請台灣桃園地方法院檢察署檢察官偵查
    起訴。
    理      由
壹、有罪部分
一、右揭犯罪事實，業據被告甲○○於本院審理時，供承不諱，並有如事實欄所載之
    物扣案可稽，另其先後二度為警查獲後經採尿送驗，其尿液均呈安非他命陽性反
    應，有桃園縣衛生局八十八年十二月十七日、八十九年二月十一日不法藥物尿液
    檢定書各一紙在卷足佐。又查，本次其經檢察官聲請本院裁定送觀察、勒戒後，
    認有繼續施用毒品傾向，有本院八十九年度毒聲字第一五二號裁定一份、台灣桃
    園看守所附設勒戒處所八十九年二月十八日桃所澄衛勒字第００四四號函附之證
    明書一紙附卷足佐。再者，其前已曾因施用毒品案件，經送觀察、勒戒後，認無
    繼續施用毒品之傾向，由臺灣桃園地方法院檢察署檢察官於八十七年九月八日以
    八十七年度偵緝字第二八四號不起訴處分確定等各情，則有卷存檢察官不起訴處
    分書及台灣桃園地方法院檢察署刑案資料查註紀錄表各一份可按。從而其係前犯
    毒品案件經不訴處分確定後，於五年內再為本件犯行之情，亦堪認定。綜述，本
    件事證已明，被告犯行洵堪認定，應依法論科。
二、核被告所為，係犯毒品危害防制條例第十條第二項之施用第二級毒品罪。其先後
    多次犯行，時間緊接，構成要件相同，顯係基於概括犯意反覆為之，應依連續犯
    之規定以一罪論，並依法加重其刑。至其多次施用前後持有安非他命之低度行為
    ，應為施用之高度行為所吸收，不另論罪。又被告曾有如事實欄所載之犯罪科刑
  執行情形，同有前述卷存台灣桃園地方法院檢察署刑案資料查註紀錄表所載可憑
    。其受有期徒刑執行完畢後，於五年內再犯有期徒刑以上之本罪，為累犯，應依
    法加重其刑，並應依法遞加重之。爰審酌被告素行，已曾因毒品案件受罪刑之科
    處、執行及觀察、勒戒處遇，詎不知徹改前愆，戒除惡習，再犯本件施用安非他
    命罪行，抑且，先後遭查扣毒品之數量極多，足徵其沾染甚深，惡性菲輕及其犯
    後態度等一切情狀，量處如主文所示之刑。
三、扣案第二級毒品安非他命十九包（毛重共十六‧八公克）又三包（毛重共二‧六
    公克），均應依毒品危害防制條例第十八條第一項前段規定，諭知沒收銷燬之。
    另先後扣案之吸食器一組、電子秤一台、塑膠夾鍊袋六十個及銅製吸管一支，均
    屬被告所有，業據其於本院審理時承明，分別係供或備施用安非他命所用器具，
    爰依刑法第三十八條第一項第二款之規定，宣告沒收。
貳、無罪部分：
一、公訴意旨略以：被告甲○○基於概括犯意，自八十八年六、七月間起至八十九年
    一月十九日止，在上址住處連續施用第一級毒品海洛因，因認其涉有毒品危害防
    制條例第十條第一項之施用第一級毒品罪嫌云云。
二、公訴人之認被告涉有此部分罪嫌，無非以其於警訊之自白及扣案之一包海洛因（
    毛重０‧五公克）為主要論據。經查，被告於警訊固坦稱曾施用海洛因云云（見
    毒偵字第五二三號第八頁反面），惟嗣於本院審理時則否認有施用海洛因之犯行
    ，其前後供詞反覆，尚非一致，要有瑕疵可指，況其先後二度為警查獲後經採尿
    送驗，其尿液均未檢出嗎啡反應，此有卷附前揭桃園縣衛生局不法藥物尿液檢定
    書二紙足稽，據而可徵其於警訊時所承「有施用海洛因」云云，明顯不實，殊難
    採信。至被告於八十九年一月二十一日為警查獲時，雖扣得海洛因一包，惟此充
    其量衹得認定其有持有海洛因之情事，尚不足憑認其必已施用，況持有毒品之緣
    由甚夥，非僅限供己施用一途，抑且，被告於偵查及本院審理時均承明扣案之該
    包海洛因係別人寄放的等語（見毒偵字第五二三號卷第三八頁，本院審判筆錄）
    ，並非備供己施用之毒品，職是，即無從援為其有施用第一級毒品犯行之佐證。
    綜上，本件既無其他積極證據可佐，自未能僅據被告於警訊所為有明顯瑕庛之單
    一自白即遽認其有此部分犯行，自應為無罪之諭知。
三、被告保管友人寄放之海洛因，此舉是否涉犯持有毒品罪嫌，因非屬本件起訴範圍
    ，本院無以逕予審酌，應請檢察官另行依法辦理。
據上論斷，應依刑事訴訟法第二百九十九條第一項前段、第三百零一條第一項，毒品
危害防制條例第十條第二項、第十八條第一項前段，刑法第十一條、五十六條、第四
十七條、第三十八條第一項第二款，判決如主文。
本案經檢察官魏雯祈到庭執行職務。
中      華      民      國    八十九    年      五      月    二十六    日
                              臺灣桃園地方法院刑事第三庭
                                  法  官  蔡榮澤
右正本證明與原本無異。
如不服本判決，應於判決送達後十日內向本院提出上訴狀( 應附繕本 )，上訴於
臺灣高等法院。
                                    書記官   劉德壽
中        華        民        國   八十九   年   六   月    十二    日
附論罪科刑依據之法條：
毒品危害防制條例第十條第二項。


司法院資訊處製作；財團法人民間司法改革基金會備份。
